臺灣士林地方法院刑事判決　　　　　　　 93年度訴字第679號
公　訴　人　臺灣士林地方法院檢察署檢察官
被　　　告　甲○○
選任辯護人　邱創舜律師
上列被告因偽造文書等案件，經檢察官提起公訴（93年度偵緝字
第731 號），被告為有罪之陳述，經本院合議庭裁定本件宜由受
命法官獨任進行簡式審判程序，並判決如下：
    主  文
甲○○共同偽造公印文，累犯，處有期徒刑肆月，如易科罰金，
以佰元折算壹日，扣案偽造之「陳坤澤」國民
；又服用酒類，不能安全駕駛動力交通工具而駕駛，累犯，處有
期徒刑月，如易科罰金，以佰元折算壹日；應執行有期徒刑
陸月，如易科罰金，以佰元折算壹日；扣案偽造之「陳坤澤」
國民
    事  實
一、甲○○曾因違反槍砲彈藥刀械管制條例、麻醉藥品管理條例
    等案件，分別經判處有期徒刑，並各於民國83、84、85年易
    科罰金執行完畢。又於87年間因違反麻醉藥品管理條例案件
    ，經本院以87年度易字第684 號判決判處有期徒刑6 月確定
    ，於同年10月28日易科罰金執行完畢，猶未悔改，另於90年
    間因竊盜案件為臺灣士林地方法院檢察署通緝，為避免警方
    查緝，於同年8 、9 月間某日，見報紙分類廣告有刊登買賣
    證件之廣告，旋撥打廣告上之電話與姓名、年籍不詳、綽號
    「阿德」之成年男子聯絡，欲向「阿德」購買
    兩人共同基於偽造公印文及偽造
    同月間某日在臺北市○○區○○路麥當勞石牌分店，由甲○
    ○交付渠所有之本人相片1 張及定金新臺幣（下同）2 千元
    予「阿德」所派遣之不知情計程車司機以供偽造國民
    所用，「阿德」即於國內不詳地點偽造「內政部印」之公印
    文及國旗圖樣於偽造之空白國民
    交付之相片於該偽造詳細年籍資料如附件之「陳坤澤」國民
    國民
    甲○○約於同一地點，並派遣另一不知情計程車司機交付甲
    ○○前揭偽造國民
    1800 0元予該司機。
二、甲○○另於93年5 月7 日晚間9 時許起迄10時許止，在臺北
    縣淡水鎮○○街飲用啤酒後，已處於不能安全駕駛動力交通
    工具之狀態，竟仍駕駛車號5c—4937號自小客車上路行駛，
    嗣於同日晚間11時10分許，行經臺北縣淡水鎮○○○道及中
    正東路口時，為警攔檢，經檢測其吐氣酒精濃度為每公升
    0.82毫克。甲○○於臺北縣政府警察局淡水分局中山路派出
    所，出示其本人之國民
    自知身上攜帶有上開偽造之「陳坤澤」國民
    法避免被警方發現，乃於警方知悉前，自行取出前揭偽造之
    「陳坤澤」
    自首其偽造國民
三、案經臺北縣政府警察局淡水分局移送臺灣士林地方法院檢察
    署偵查起訴。
    理  由
一、上開犯罪事實，業據被告甲○○迭於偵查、及本院審理中坦
    承不諱，其偽造國民
    」國民
    託內政部警政署刑事警察局鑑驗通知書以特徵比對及儀器放
    大檢視法鑑定結果，該
    底紋圖案等與樣張不符合係偽造之
    政署刑事警察局93年5 月14日刑鑑字第0930098652號鑑驗通
    知書1 紙在卷足憑；被告酒後駕車部分，有被告之酒精測試
    列印紙、及刑法第185 條之3 案件測試觀察紀錄表等附卷可
    證，本件事證明確，被告犯行洵堪認定，應依法論科。
二、按國民
    212 條之特種文書。次按刑法上所謂公印或公印文，係專指
    表示公署或公務員資格之印信而言，即俗稱大印與小官章及
    其印文，最高法院69年臺上字第693 號著有判例可資參照，
    是國民
    印文，要屬無疑。又按偽造特種文書，並偽造其上所蓋用之
    印文，應分別成立刑法第212 條及第217 條第1 項或第218
    條第1 項之罪，並依同法第55條從一重處斷，亦有司法院34
    年11月22日院解字第3020號解釋及司法院大法官會議解釋第
    82號解釋意旨可資參照。故被告犯罪事實欄(一)所為，係犯刑
    法第212 條之偽造特種文書罪、同法第218 條第1 項之偽造
    公印文罪，被告所犯前揭二罪間具有方法結果之牽連關係，
    應依刑法第55條規定，從一重之偽造公印文罪處斷。被告如
    犯罪事實欄(二)所為，係犯同法第185 條之3 酒醉駕車公共危
    險罪。被告與「阿德」就犯罪事實欄(一)之犯行，有犯意之聯
    絡及行為之分擔，皆為共同正犯，應就各共犯之所為負全部
    責任。被告曾有如犯罪事實欄所示之論罪科刑紀錄，有卷附
    台灣高等法院被告全國前案紀錄表可按，其受有期徒刑之執
    行完畢，5 年以內再犯本件有期徒刑以上之罪，為累犯，應
    依法加重其刑。被告就犯罪事實欄(一)之犯行，於有偵查權之
    公務員發覺前，向警方主動供出其犯行，並接受裁判，符合
    自首之規定，此部分犯罪應依刑法第62條前段之規定，減輕
    其刑，並先加後減。被告所犯前揭偽造公印文罪與酒醉駕車
    公共危險罪，犯意各別，罪名互殊，應予分論併罰。爰審酌
    被告之生活狀況、智識程度，及其為避免通緝之身分曝光而
    偽造
    暨其犯罪之手段、犯罪後坦承犯行，態度良好等一切情狀，
    就被告所犯之前開二罪，各量處如主文所示之刑，並均諭知
    易科罰金之折算標準及定其應執行刑。扣案之偽造「陳坤澤
    」國民
    承在卷，爰依刑法第38條第1 項第3 款規定宣告沒收。至該
    知，附此敘明。
據上論斷，應依刑事訴訟法第273 條之1 第1 項、第299 條第1
項前段、刑法第28條、第212 條、第218 條第1 項、第185 條之
3 、第55條、第47條、第62條前段、第41條第1 項前段、第51
條第5 款、第38條第1 項第3 款、罰金罰鍰提高標準條例第1 條
前段、第2 條，判決如主文。
本案經檢察官薛嘉珩到庭執行職務
中　　華　　民　　國　　94　　年　　3 　　月　　17　　日
                  臺灣士林地方法院刑事第二庭
                            法  官    趙文卿
以上正本證明與原本無異。
如不服本判決，應於判決送達後10日內，向本院提出上訴狀。
                            書記官    嚴慧萍
中　　華　　民　　國　　94　　年　　3 　　月　　17　　日
參考法條：
中華民國刑法第二百十八條第一項
(偽造盜用公印或公印文罪)
偽造公印或公印文者，處五年以下有期徒刑。
中華民國刑法第一百八十五條之三
服用毒品、麻醉藥品、酒類或其他相類之物，不能安全駕駛動力
交通工具而駕駛者，處一年以下有期徒刑、拘役或三萬元以下罰
金。
